# 转CPA考试版案例，问题不同。

提问人：hcl1986 时间：2013-04-17 11:39:03
《企业会计准则讲解 2010 》（财政部会计司编写组）P39倒 2 行： [例 3 －10] 甲企业持有乙公司有表决权股份的20%，能够对乙公司生产经营决策施加重大影响。 20 X 7 年 11 月，甲企业将其账面价值为 600 万元的商品以 900 万元的价格出售给乙公司，乙公司将其取得的商品作为管理用固定资产核算，预计使用适寿命为 10 年，净残值为 0 。假定甲企业取得该项投资时，乙公司各项可辩认资产、负债的公允价值与其账面价值相同，两者在以前期间未发生过内部交易。乙公司 20 X 7 年净利润为 1000 万元。假定不考虑所得税影响。
甲企业在该项交易中实现利润 300 万元，其中的 60 万元（ 300 20% ）是针对本企业持有的对联营企业的权益份额，在采用权益法计算确认投资收益时应予抵销，同时应当考虑相关固定资产折旧额对损益的影响，即甲企业应当进行的会计处理为： 借：长期股权投资―― 损益调整 [ （ 1000 － 300+2.5 ） 20%] 1405000 贷：投资收益 1405000 甲企业如存在子公司需编制合并财务报表，在合并财务报表中对该未实现内部交易损益应在个别报表已确认投资损益的基础上进行以下调整： 借：营业收入（ 900 20% ） 1800000 贷：营业成本（ 600 20%） 1200000 投资收益 600000为什么此处恢复投资收益没有考虑乙公司固定资产折旧差异。

回答人：chenyiwei
折旧的影响在前面个别报表层面的权益法核算时已经纳入考虑了。类似讨论建议参考本版面以前对顺销交易中未实现利润抵销方法的讨论。